臺灣高等法院刑事裁定
110年度聲字第4366號
聲  請  人  臺灣高等檢察署檢察官
受  刑  人  劉嘉和



上列聲請人因受刑人數罪併罰有二裁判以上，聲請定其應執行之
刑（110年度執聲字第1949號），本院裁定如下：
    主  文
劉嘉和犯如附表所示各罪所處之刑，應執行有期徒刑柒年肆月。
    理  由
一、聲請意旨略以：受刑人劉嘉和因違反組織犯罪防制條例等數
    罪，先後經判決確定如聲請書附表，應依刑法第53條、第50
    條第1項前段、第51條第5款規定，定其應執行之刑，爰依刑
    事訴訟法第477條第1項聲請裁定。
二、按裁判確定前犯數罪者，併合處罰之，而數罪併罰有二以上
    裁判者，應定其應執行之刑，其宣告多數有期徒刑者，於各
    刑中之最長期以上，各刑合併之刑期以下，定其刑期，但不
    得逾30年，刑法第50條、第51條第5款、第53條分別定有明
    文。次按刑事訴訟法第370條第2項、第3項，已針對第二審
    上訴案件之定應執行之刑，明定有不利益變更禁止原則之適
    用，於分屬不同案件之數罪併罰有應更定執行刑者，本於同
    為定刑裁定應為相同處理之原則，法院於裁定定應執行之刑
    時，自仍應有不利益變更禁止原則法理之考量，亦即另定之
    執行刑，其裁量所定之刑期，不得較重於前定之執行刑加計
    後裁判宣告之刑之總和，否則即與法律秩序理念及法律目的
    之內部界限有違（最高法院103年度第14次刑事庭決議及最
    高法院93年度台非字第192號判決意旨參照）。　　
三、經查：
　㈠本件受刑人劉嘉和因違反組織犯罪防制條例等數罪，先後經
    判決確定如附表所示之刑，且各該罪均係在附表編號1所示
    之罪判決確定前所犯，並以本院為其犯罪事實最後判決法院
    ，是檢察官聲請定應執行刑，本院審核認其聲請為正當，再
    者，受刑人所犯附表編號1至4所示之罪，前經臺灣臺北地方
    法院（下稱臺北地院）110年度聲字第777號裁定定應執行刑
    有期徒刑7年確定（附表編號1所示之罪前經臺灣新北地方法
    院107年度審訴字第1599號判決定應執行刑有期徒刑2年6月
    確定、附表編號2所示之罪前經臺灣士林地方法院（下稱士
    林地院）107年度訴字第364號判決定應執行刑有期徒刑2年6
    月確定、附表編號3所示之罪前經士林地院108年度金訴字第
    78號判決定應執行刑有期徒刑1年6月確定、附表編號4所示
    之罪前經臺北地院108年度訴字第31號判決定應執行刑有期
    徒刑3年10月確定），有本院被告前案紀錄表附卷可稽，則
    參照前揭說明，本院就附表所示各罪再定應執行刑時，自應
    受上開裁定所定應執行刑，與附表編號5所示之罪宣告刑總
    和之內部界限所拘束。
　㈡受刑人就本件聲請定其應執行刑案件表示：請依據刑事訴訟
    法第370條第2、3項明定之不利益變更禁止原則，予以適用
    本件，亦請依臺北地院110年度聲字第777號裁定定刑之比例
    原則為本人定應執行刑等語（見本院卷第91頁）。
四、綜上，依前揭法條規定及實務見解，並參酌上開各罪宣告刑
    總和上限、各刑中最長期，審酌受刑人犯罪情節及行為次數
    ，就其所犯前揭各罪為整體非難評價，定如主文所示之應執
    行刑。
據上論斷，應依刑事訴訟法第477條第1項，刑法第50條第1項前
段、第53條、第51條第5款，裁定如主文。
中　　華　　民　　國　　110 　年　　11　　月　　23　　日
　　　　　　      刑事第七庭  審判長法　官  孫惠琳
　　　　　　　　　　　　　　　　　  法　官  王惟琪
　　　　　　　　　　　　　　　　　  法　官  連雅婷
以上正本證明與原本無異。
如不服本裁定，應於收受送達後5日內向本院提出抗告狀。
                                    書記官  潘文賢
中　　華　　民　　國　　110 　年　　11　　月　　23　　日

附表：受刑人劉嘉和定應執行刑案件一覽表　　　
編　　　　　號  1 2 3 罪　　　　　名  詐欺 詐欺 詐欺 宣　　告　　刑  有期徒刑1年3月（10次）、有期徒刑1年4月 有期徒刑1年3月（8次）、有期徒刑1年4月（5次） 有期徒刑1年1月（4次） 犯　罪　日　期  106/07月底至8月初～106/08/19 106/04至05月間～106/08/14 106/07下旬～ 106/07/31 偵查(自訴)機關 年　度　案　號  新北地檢106偵34969號等 士林地檢107偵1368號 士林地檢107偵10011號 最　後 事實審 法　　院 新北地院 士林地院 士林地院  案　　號 107年度審訴字第1599號 107年度訴字第364號 108年度金訴字第78號  判決日期 107/11/21 108/08/23 109/09/17 確　定 判　決 法　　院 新北地院 士林地院 士林地院  案　　號 107年度審訴字第1599號 107年度訴字第364號 108年度金訴字第78號  判決確定日期 107/12/23 108/09/10 109/10/20 是否為得易科罰金之案件  否 否 否  備註   附表編號1所示之罪前經新北地院107年度審訴字第1599號判決定應執行刑有期徒刑2年6月確定 附表編號2所示之罪前經士林地院107年度訴字第364號判決定應執行刑有期徒刑2年6月確定 附表編號3所示之罪前經士林地院108年度金訴字第78號判決定應執行刑有期徒刑1年6月確定   附表編號1至4所示之罪，前經臺北地院110年度聲字第777號裁定定應執行刑有期徒刑7年確定   

編　　　　　號  4 5 罪　　　　　名  詐欺 組織犯罪防制條例 宣　　告　　刑  有期徒刑1年4月（29次）、有期徒刑1年2月（9次） 有期徒刑7月 犯　罪　日　期  106/05間～ 106/09/12（聲請書附表應予更正） 106/08上旬 偵查(自訴)機關 年　度　案　號  臺北地檢106偵24705號等 臺北地檢106偵24705號等 最　後 事實審 法　　院 臺北地院 臺灣高院  案　　號 108年度訴字第31號 110年度上訴字第1078號  判決日期 109/12/23 110/08/25 確　定 判　決 法　　院 臺北地院 臺灣高院  案　　號 108年度訴字第31號 110年度上訴字第1078號  判決確定日期 110/02/09 110/09/14 是否為得易科罰金之案件  否 否  備註   附表編號4所示之罪前經臺北地院108年度訴字第31號判決定應執行刑有期徒刑3年10月確定 空白   附表編號1至4所示之罪，前經臺北地院110年度聲字第777號裁定定應執行刑有期徒刑7年確定